臺灣板橋地方法院刑事判決　　　　　　　 96年度訴字第828號
公　訴　人　臺灣板橋地方法院檢察署檢察官
被　　　告　戊○○
　　　　　　丙○○
上二人共同
選任辯護人　許永昌律師
上列被告等因偽造有價證券案件，經檢察官提起公訴（九十五年
度偵字第一五四四三、二三五六七號），本院判決如下：
    主  文
戊○○、丙○○共同盜用印章，足以生損害於他人，各處有期徒
刑陸月，如易科罰金，均以銀元參佰元折算壹日。
    事  實
一、戊○○與丙○○係夫妻。緣戊○○與乙○○於民國九十四年
    間共同出資成立晟業科技有限公司（設址於臺北縣中和市○○路二七六號，下稱晟業公司），由乙○○掛名該公司之法
    定代理人即負責人，並於同年十一月十四日，在彰化商業銀
    行南勢角分行（下稱彰銀南勢角分行）開立帳號0000－
    00－0000－0－00號之晟業公司支票存款帳戶，雙
    方約定該支票本存放在晟業公司，由戊○○保管該支票本及
    該支票存款帳戶之大章即晟業公司印鑑章，另由乙○○保管
    小章即晟業公司法定代理人「乙○○」印鑑章，於需要使用
    支票時，須備齊該二枚印鑑章用印始可開立。惟於九十五年
    四月底，乙○○因晟業公司經營不善，亟思退出經營，而至
    晟業公司將由戊○○保管中之支票除附表一所示支票（即系
    爭支票）外，將其餘支票予以打「×」作廢（詳如附表二所
    示），並於同年五月九日，乙○○與戊○○簽訂股份讓與契
    約書，協議將其所有之股份全部轉讓予戊○○，並辭去晟業
    公司董事職務。
二、詎戊○○及丙○○竟共同基於盜用印章之犯意聯絡，於九十
    五年五月十二日前一星期內某日，在晟業公司，渠等未經乙○○之同意且逾越乙○○授權範圍，由戊○○在系爭支票之
    發票人欄上蓋用晟業公司印鑑章，並將其保管乙○○另外留
    存於晟業公司作為開立支票以外之其他用途所使用之個人印
    章一枚交予丙○○，由丙○○盜用該「乙○○」印章在系爭
    支票發票人欄上，簽發如附表一所示支票乙紙後，於同年五
    月十二日，恩典企業社負責人甲○○至晟業公司請領四月份
    加工貨款時，由丙○○將附表一所示支票乙紙交予甲○○，
    以抵付貨款，足以生損害於乙○○；俟甲○○於當日返回其
    住處，將系爭支票交予其配偶吳明珠收執，經吳明珠查看後
    發覺該支票上「乙○○」印鑑章有異而向乙○○查詢，始知
    悉上情（戊○○及丙○○另涉侵占罪嫌部分，由臺灣板橋地
    方法院檢察署檢察官以九十六年度偵續一字第四０號偵查中
    ）。
三、案經乙○○訴由臺灣板橋地方法院檢察署檢察官偵查起訴。
    理  由
壹、程序方面關於證據能力部分：
一、按證人依法應具結而未具結者，其證言，不得作為證據；又
    被告以外之人於審判外之言詞或書面陳述，除法律有規定者
    外，不得作為證據，刑事訴訟法第一百五十八條之三及第一
    百五十九條第一項分別定有明文。查告訴人乙○○於偵查中
    接受檢察官訊問時所言，係屬被告以外之人於審判外之言詞
    陳述，且未經具結，則依上開規定，應認無證據能力。
二、另按被告以外之人於審判外之陳述，雖不符前四條之規定，
    而經當事人於審判程序同意作為證據，法院審酌該言詞陳述
    或書面陳述作成時之情況，認為適當者，亦得為證據。當事
    人、代理人或辯護人於法院調查證據時，知有第一百五十九
    條第一項不得為證據之情形，而未於言詞辯論終結前聲明異
    議者，視為有前項之同意，刑事訴訟法第一百五十九條之五
    定有明文。被告戊○○及丙○○及其辯護人就本案卷內證據
    資料除告訴人乙○○於偵查中之指訴外之證據能力不予爭執
    ，且均同意引為證據（詳見本院卷第三十三、三十九及一一
    一頁），且迄於言詞辯論終結前，亦未就本院所調查之證據
    主張有不得作為證據之情形，是本案卷內證據資料均得作為
    本案證據，且經本院審酌後，認下述證據並無違法取證或證
    據力明顯偏低之情形，以資為證據並無不當，則揆諸刑事訴
    訟法第一百五十九條之五規定意旨，本案經調查之證據，均
    有證據能力，合先敘明。
貳、實體方面：
一、被告等之答辯及辯護人辯護要旨：
(一)、訊據被告戊○○固坦承伊於九十四年間，與告訴人乙○○共
    同出資成立晟業公司，並開設前揭支票存款帳戶，由伊保管
    該支票本及該支票帳戶晟業公司印鑑章、由告訴人保管其個
    人印鑑章，且需備齊上開二印鑑章始可開立，而於九十五年
    四月底，告訴人欲退出經營，並將附表二所示支票予以作廢
    ，且於同年五月九日，告訴人將其股份全部轉讓予伊而退出
    經營，以及系爭支票上晟業公司印鑑章由伊蓋用之事實，惟
    矢口否認有何犯行，並辯稱：丙○○交付系爭支票予甲○○
    時，伊並未在場，事後丙○○才告訴伊系爭支票業已支付出
    去，且告訴人也知道；況伊已經向朋友調票支付貨款，無使
    用系爭支票之必要云云置辯。
(二)、訊據被告丙○○固坦承伊於九十五年五月十二日，在晟業公
    司，以告訴人留存在晟業公司其他用途之印章蓋用在系爭支
    票上而交予甲○○，用以支付貨款之事實，惟矢口否認有何
    犯行，並辯稱：伊事先問告訴人以系爭支票支付予甲○○可
    否，告訴人說好，伊才將該支票交予甲○○，且甲○○收到
    支票時，曾在晟業公司以電話向告訴人確認該支票，並於隔
    天告訴人跟伊去銀行問該支票章蓋錯如何處理，銀行行員丁○○說支票日期還沒有到，等支票進來後再補蓋章即可；況
    渠等業已調票支付貨款，無使用系爭支票之必要云云置辯。
(三)、辯護人辯護要旨：
１、被告丙○○蓋用告訴人乙○○之印文，而非晟業公司之印文
    ，且告訴人乙○○為晟業公司之代表人。從而，應負票據責
    任者係晟業公司，而非告訴人乙○○，則參酌最高法院九十
    三年度臺上字第四八０八號、九十三年度臺上字第五七三九
    號判決意旨，應認被告丙○○尚不該當偽造有價證券之構成
    要件。
２、另證人吳明珠及甲○○均證述該支票係被告丙○○交付，而
    被告戊○○並不在場，可證被告戊○○並未蓋用告訴人乙○○印章，且無積極證據證明被告戊○○與丙○○共同謀議蓋
    用告訴人乙○○印章。
二、本院得心證之理由：
(一)、查被告戊○○與證人即告訴人乙○○於九十四年共同出資成
    立晟業公司，由證人乙○○掛名晟業公司負責人，並於九十
    四年十一月十四日在彰銀南勢角分行開立前揭支票存款帳戶
    ，雙方約定由被告戊○○保管支票本及晟業公司之印鑑章，
    證人乙○○保管晟業公司法定代理人之印鑑章，於使用支票
    時，須備齊該二枚印鑑章用印始可開立；嗣於九十五年四月
    底，證人乙○○欲退出經營，至晟業公司將附表二所示支票
    予以作廢，並於同年五月九日，與被告戊○○簽訂股份讓與
    契約書；以及於九十五年五月十二日前一星期內某日，在晟
    業公司，由被告丙○○蓋用證人乙○○另外留存於晟業公司
    作為開立支票以外用途所使用之個人印章於附表一所示支票
    上，並於同年五月十二日，在晟業公司，由被告丙○○將系
    爭支票交予證人甲○○，用以支付貨款等情，業據被告戊○○及丙○○供述明確，核與證人乙○○於本院審理時、證人
    甲○○於偵訊時及本院審理時具結證述之情節相符，並有附
    表一、二所示支票影本、付款簽收單、彰化銀行支票存款印
    鑑卡影本、股份讓與契約書各乙份（詳見九十五年度他字第
    三五七０號偵查卷〈下稱他字卷〉第四至五、十三、十七頁
    、九十五年度偵字第一五四四三號偵查卷〈下稱九五偵一五
    四四三卷〉第三十頁及本院卷第四十至六十九頁）在卷可稽
    ；且附表一所示支票上「乙○○」之印章係用於晟業公司勞
    工保險等非支票開立以外之用途乙節，業據被告戊○○及丙○○供述甚明，核與證人乙○○於本院審理時具結證稱：我
    有留一個小章在公司作為其他使用，放在會計小姐那裡，辦
    理勞健保或其他業務使用等語（詳見本院卷第一０七頁）相
    符，並有勞工保險投保申請書乙紙及勞工保險加保申報表八
    紙（詳見九五偵一五四四三卷第十五至二十三頁）附卷可證
    ，核與附表一所示支票上「乙○○」之印文相符。是被告等
    前揭供述核與事實相符，堪以採信。是上開事實，足堪認定
    無訛。
(二)、本件主要爭點為被告丙○○在系爭支票上蓋用該非支票用途
    之「乙○○」印章，有無經證人乙○○同意或授權用印？及
    被告戊○○是否與被告丙○○就上開犯行有犯意聯絡及行為
    分擔？又茍被告丙○○未得證人乙○○同意或授權蓋用該「
    乙○○」之印章在系爭支票之發票人欄是否該當於偽造有價
    證券之構成要件行為？茲分述如下：
１、查被告丙○○未得證人乙○○之同意而蓋用證人乙○○另外
    留存於晟業公司作為開立支票以外用途所使用之個人印章於
    附表一所示支票上之事實，有下列證據足資證明：
(1)、被告丙○○於偵訊時供述：乙○○不同意讓伊蓋用他真正的
    章，不管伊怎麼求他，他都不要；這張支票是伊找乙○○後
    ，回到工廠後蓋的，蓋完後就交給甲○○等語（詳見九十五
    年度偵字第二三五六號偵查卷第四至五頁）明確，核與證人
    乙○○於本院審理時具結證述：我沒有授權戊○○或是丙○○在系爭支票上蓋用乙○○的小章；他們蓋用印章前也沒有
    打電話或是當面告訴我要開晟業公司的票等語（詳見本院卷
    第一０六至一０七頁）之情節相符，並有系爭支票影本可證
    ；況承上所述，證人乙○○既於九十五年四月底，已無意與
    被告戊○○合資經營晟業公司而萌生退意，並將附表二所示
    支票作廢，且參酌前揭股份轉讓契約書所示，可知證人乙○○已不同意以其為晟業公司負責人名義開立支票，證人乙○○自不可僅就系爭支票同意開立。
(2)、至被告丙○○辯稱：甲○○拿到系爭支票時有打電話問乙○○支票章的問題云云。然審酌證人甲○○於偵訊時具結證述
    ：我收到系爭支票時，打電話給乙○○的原因係因他們之前
    開給我的票都有問題，所以問乙○○這間公司其有無負責，
    乙○○說貨款跟戊○○請款就沒有問題，我並沒有跟乙○○
    說戊○○開票給我的事等語（詳見九五偵一五四四三卷第五
    頁）明確，及其於本院審理時具結亦證述：我拿到這張支票
    時，我打電話問乙○○有關請款、貨款的事是否他在負責，
    他說我跟戊○○請款就沒有問題，乙○○說公司還是他在負
    責，但實情如何我不清楚；我打電話問乙○○有關款項是否
    他還在負責，沒有問他票是否有問題，當下我並沒有懷疑票
    有無問題，只是怕支票之後跳票要找誰負責；我並沒有在電
    話中問乙○○支票的章等語（詳見本院卷第九十八至一０一
    頁）甚詳，且徵諸證人甲○○前後證述一致，並核與證人乙○○於本院審理時證述：好像是甲○○或他太太問我是否還
    在晟業公司，而當時我已經跟晟業公司切割完，我沒有告訴
    他，我只說貨款直接找戊○○就可以等語（詳見本院卷第一
    ０七頁）相符；又查證人甲○○於取得系爭支票時，並未發
    現該「乙○○」印文有異，而係事後由證人即甲○○配偶吳
    明珠察覺乙節，業據證人甲○○前開證述：我回去後，把系
    爭支票交給我太太，是我太太發現印章蓋錯了等語（詳見九
    五偵一五四四三卷第五頁及本院卷第一０二頁）甚明，核與
    證人吳明珠於偵訊時具結證述：丙○○於九十五年五月十二
    日將系爭支票交給我先生，票拿回來我就發現有問題，是小
    章的部份不一樣等語（詳見他字卷第十二頁）之情節相合。
    則被告丙○○前揭辯解，即與事實不符，不足採信。
(3)、又被告丙○○辯稱：於開票後隔天，伊和乙○○至銀行問行
    員蓋錯章如何處理云云。然證人即曾任彰銀南勢角分行行員
    丁○○迭於偵訊及本院審理時具結證述：我印象中丙○○曾
    因漏蓋支票的小章來詢問我的意見，她不曾因蓋錯公司的小
    章來詢問；我沒有看過系爭支票，也不知道這件事；丙○○
    好像是問我補章的事，她是用假設性問題問我如果有補章的
    事要怎麼補；沒有看過乙○○（當庭指認）；丙○○問補章
    之事時，乙○○沒有在場；丙○○很概括的問我補章要怎麼
    補，我只回答說可以給客人彈性，因為如果票的印文模糊，
    會問發票人是否是他開的或是要讓票退票，我沒有遇過章不
    一樣的情形，如果有這種情形，我會問襄理，襄理如果同意
    ，我會問發票人是否要來補章；丙○○問我補章之事，我印
    象中都是她一個人來，每次業務接洽時都是她一個人來等語
    （詳見九五偵一五四四三卷第四十三頁及本院卷第一０九至
    一一０頁）綦詳；又參酌被告丙○○於本院訊問時供稱：伊
    曾經有蓋錯章，銀行通知伊可以改蓋章等語（詳見本院卷第
    一一七頁）甚明，則被告丙○○有補蓋支票印鑑章之經驗，
    則其何需帶同告訴人乙○○至銀行向證人丁○○詢問銀行行
    員蓋錯章如何處理？此顯與其所辯不符；況衡諸常情，茍告
    訴人乙○○業已事前同意被告丙○○蓋用該印章，並同意事
    後補蓋印鑑章者，何以被告丙○○需再帶告訴人乙○○至銀
    行查詢？或是於告訴人乙○○同意之際，何以其未當場請告
    訴人乙○○蓋用真正的印鑑章？故被告丙○○前開辯解，係
    事後卸責之詞，不足採信。
(4)、綜上，被告丙○○未經證人乙○○之同意或授權，而蓋用該
    非屬該支票帳戶之印鑑章，顯已逾該印章授權使用範圍，而
    為盜用印章之犯行明確。
２、又查被告戊○○對於被告丙○○上開盜用印章之犯行有犯意
    聯絡及行為分擔乙節，業據被告戊○○於偵訊時供述：系爭
    支票上「乙○○」之印章都是伊在保管等語（詳見他字卷第
    十一頁）綦詳，核與證人即同案被告丙○○於偵訊時具結證
    述：該「乙○○」印章本來就放在公司小姐及我先生那裡，
    用在很多用途，我知道這枚印章不是用來開支票的等語（詳
    見九五偵一五四四三卷第六頁）之情節相符，是被告丙○○
    欲在系爭支票上蓋用該「乙○○」印章者，即須向被告戊○○索取；且被告戊○○及丙○○亦均供稱：乙○○來劃支票
    時，系爭支票因為放在別處而未被劃到等語明確，顯見被告
    戊○○及丙○○均明知證人乙○○業已退出經營而未同意或
    授權使用系爭支票；又證人甲○○於本院審理時證述：被告
    戊○○或丙○○打電話催其交貨等語（詳見本院卷第一０一
    、一０二頁），及證人吳明珠於偵訊時證述：九十五年五月
    十五日早上被告戊○○和他太太來要求我們趕快幫他們加工
    ，我跟他們說票有問題，但他們否認票有問題等語（詳見他
    字卷第十二頁），是被告戊○○知悉應支付該筆貨款予恩典
    企業社甚明；況觀諸遭證人乙○○作廢之支票即附表二，其
    中附表二編號三至二十五支票之票號連續，且其中編號三至
    二十二支票均已填載受款人、發票日及面額，並蓋用晟業公
    司印鑑章，而編號二十三至二十五所示之票號為ＣＬ000
    0000、ＣＬ0000000、ＣＬ0000000號支
    票三紙僅填載發票日及面額，均尚未填載受款人及蓋用晟業
    公司及法定代理人之印鑑章，另系爭支票係票號ＣＬ000
    0000號，核與附表二編號二十三至二十五支票之票號連
    號，且系爭支票亦未填載受款人，顯見證人乙○○於劃支票
    時，系爭支票上亦尚未蓋用晟業公司印鑑章，則須由被告戊○○蓋用晟業公司印鑑章，則不論被告戊○○在系爭支票上
    蓋用晟業公司印鑑章係在被告丙○○盜用該「乙○○」印章
    前或後，被告戊○○已明知證人乙○○未同意或授權使用系
    爭支票而仍予以蓋用，顯與被告丙○○前揭盜用「乙○○」
    印章之犯行有犯意聯絡。故被告戊○○辯稱：伊事後才知情
    云云，及辯護人為其辯護稱：被告戊○○未與丙○○共同謀
    議蓋用印章云云，顯與事實有違，不足可採。
３、至被告戊○○及丙○○雖就附表二所示支票原應支付之貨款
    ，業已向他人調票支付乙節，業據渠等供承在卷，並有附表
    二所示之付款簽收單附卷可證；然縱認被告等就原應支付予
    廠商之支票遭證人乙○○作廢，致無法支付，而向他人調票
    支應，但渠等僅就附表二編號四至十七、二十支票調票支應
    ，此有各該付款簽收單可憑（詳如附表二所示），顯見渠等
    並未就附表二所示全部支票均已調票支應，況渠等是否已就
    作廢支票全部調票支應，核與渠等是否盜用印章而簽發系爭
    支票支付予恩典企業社甲○○無涉，則被告等辯稱：渠等業
    已調票支應而無須在附表一所示支票蓋用「乙○○」印文之
    必要云云，即屬無據，均不足採。且附表一所示支票若經提
    示不獲兌現，告訴人個人之票據信用仍受有影響，是被告二
    人之盜用印章足生損害於告訴人，亦無置疑。
４、另按刑法上之偽造有價證券罪，係指無製作權而擅以他人（
    包括法人與自然人）名義發行票據者而言，如於票據上冒用
    他人名義，但該他人並非發票人，而不負票據法上發票人之
    義務者，則行為人縱可成立其他罪名，究不能遽依偽造有價
    證券罪論擬，最高法院九十五年度臺上字第二七七一號、九
    十三年度臺上字第四八０八號及九十三年度臺上字第六二五
    五號判決意旨可資參照。經查，晟業公司係由被告戊○○與
    告訴人乙○○合資成立，並約由告訴人乙○○擔任登記負責
    人，且開設前揭支票存款帳戶為晟業公司，嗣於九十五年五
    月九日雙方簽訂股份轉讓契約書，告訴人乙○○退出經營，
    並將其原持有之股份全部轉讓予被告戊○○，已如前述，是
    被告戊○○於斯時為晟業公司實際負責人，為有權簽發該支
    票存款帳戶之人。又公司簽發支票，依法係由法定代理人為
    之，觀諸附表一及二所示支票，均是晟業公司為發票人之支
    票，而發票人簽章處係蓋有晟業公司大章，再於公司章旁蓋
    用「乙○○」之小章，則從全體蓋章形式觀之，顯係以「乙○○」為晟業公司法定代理人名義代理晟業公司發票之意。
    故被告戊○○既為晟業公司實際負責人，應有權以負責人地
    位代表晟業公司簽發支票，縱使被告戊○○未以自己名義，
    而係以原負責人「乙○○」名義代表晟業公司簽發系爭支票
    ，仍應無礙於晟業公司（不論負責人為何）為支票發票人。
    則揆諸前揭判決意旨及說明，系爭支票仍屬晟業公司之發票
    行為，非屬「乙○○」個人發票行為，「乙○○」並不負票
    據法上發票人之義務，故被告戊○○及丙○○盜用「乙○○
    」印章在系爭支票上，由被告戊○○代表晟業公司簽發系爭
    支票之行為，自不構成偽造有價證券罪，故辯護人前揭辯護
    ，即屬有據，併此敘明。
５、綜上所述，被告戊○○及丙○○盜用「乙○○」之印章蓋用
    在系爭支票之事實，事證已臻明確，被告等之犯行堪以認定
    無訛，應予依法論科。
三、論罪科刑部份：
(一)、查被告戊○○及丙○○未經告訴人乙○○同意且逾越授權範
    圍，在系爭支票上蓋用使用於其他用途之「乙○○」印章，
    核渠等所為，均係犯刑法第二百十七條第二項之盜用印章罪
    。又公訴人雖認渠等均係觸犯刑法第二百零一條第一項之偽
    造有價證券罪嫌，然依前所述，系爭支票之發票人責任仍係
    晟業公司，而非證人乙○○，則被告等所為並不該當偽造有
    價證券之構成要件，惟渠等盜用印章之犯行，為該偽造有價
    證券之階段行為，且為起訴書犯罪事實欄所載明，自為起訴
    效力所及，並且盜用印章犯行之罪責低於偽造有價證券犯行
    之罪責，本院雖未將盜用印章之罪名告知被告等，但對被告
    等之訴訟上防禦權並無妨礙，故本院自得就被告等涉犯盜用
    印章之犯行併予審酌，附此敘明。
(二)、又被告戊○○與丙○○間就上開犯行，有犯意聯絡及行為分
    擔，為共同正犯。另被告等行為後，刑法第二十八條有關正
    犯之規定，雖亦經修正，然觀諸修正前、後之規定，僅係文
    字上之修正，並不影響共同正犯之實質上變更，不屬刑罰法
    律之變更，是新刑法就共同正犯之修正部分，因非屬刑罰法
    律之變更，自無須比較適用，應逕適用裁判時之刑法第二十
    八條，而無割裂適用法律之問題，附此敘明（最高法院九十
    五年度第二十一次刑事庭會議決議意旨可資參照）。
(三)、爰審酌被告等犯罪之動機、目的、手段及所造成危害、所得
    利益，且迄今尚未與告訴人達成和解，賠償告訴人所受之損
    害，及渠等犯罪後均否認犯行之態度，惟兼衡被告等素行尚
    可，此有臺灣高等法院被告前案紀錄表二份在卷可稽，及該
    支票金額尚非巨額等一切情狀，分別量處如主文所示之刑，
    並依修正前刑法第四十一條第一項前段及罰金罰鍰提高標準
    條例第二條之規定，均併予諭知易科罰金之折算標準，以資
    懲儆。另按刑法第四十一條第一項前段有關易科罰金折算標
    準之規定，於九十五年七月一日起施行之新刑法修正為：「
    犯最重本刑為五年以下有期徒刑以下之刑之罪，而受六個月
    以下有期徒刑或拘役之宣告者，得以新臺幣一千元、二千元
    或三千元折算一日，易科罰金。」，而依修正前同條項規定
    ：「得以一元以上三元以下折算一日，易科罰金」，及修正
    前罰金罰鍰提高標準條例第二條（現已刪除）規定，就其原
    定數額提高為一百倍折算一日，則係以銀元一百元、二百元
    、三百元折算一日，經折算為新臺幣幣值後，以新臺幣三百
    元、六百元、九百元折算一日。是比較修正前後之易科罰金
    折算標準，自以行為時即修正前之規定，較有利於被告，附
    此敘明。
四、公訴意旨另認：被告戊○○及丙○○於前揭時、地，未經告
    訴人乙○○同意或授權，在系爭支票之發票人欄蓋用告訴人
    「乙○○」另外留存於晟業公司作為開立支票以外之其他用
    途所使用之個人印章，偽造完成系爭支票乙紙後交予證人甲○○，而涉嫌觸犯刑法第二百零一條第一項之偽造有價證券
    罪嫌。然依上開理由欄貳之二(二)４之說明，被告等前揭行為
    並不構成偽造有價證券之罪責，復查無其他積極證據足資證
    明被告等確有公訴人所指此部份之犯行，且前揭論罪科刑之
    盜用印章犯行為偽造有價證券之階段行為，屬裁判上之一罪
    ，本院自應就公訴人前揭所指被告等涉犯偽造有價證券部分
    ，爰不另為無罪之諭知，併予敘明。
據上論斷，應依刑事訴訟法第二百九十九條第一項前段，刑法第
二條第一項前段、第二十八條、第二百十七條第二項、（修正前
）第四十一條第一項前段，（修正前）罰金罰鍰提高標準條例第
二條，判決如主文。
本案經檢察官彭聖斐到庭執行職務。
中　　華　　民　　國　　96　　年　　7 　　月　　10　　日
                  刑事第六庭審判長法　官  許仕楓
                                  法　官  林鈺琅
                                  法　官  饒金鳳
以上正本證明與原本無異。
如不服本判決應於送達後十日內向本院提出上訴狀
                                  書記官  王春森
中　　華　　民　　國　　96　　年　　7 　　月　　10　　日
附表一：
┌──────┬───┬──────┬──────┬──────┬─────┬──────┐
│發   票   人│受款人│付   款   人│帳        號│票        號│發　票　日│面     　額 │
│            │      │            │            │            │          │ （新臺幣） │
├──────┼───┼──────┼──────┼──────┼─────┼──────┤
│晟業科技有限│空白  │彰化商業銀行│五四六三－０│ＣＬ三二八六│九十五年七│三萬二千七百│
│公司、乙○○│      │南勢角分行  │三－０００三│九五一號    │月十五日  │二十元      │
│            │      │            │－二－００號│            │          │            │
└──────┴───┴──────┴──────┴──────┴─────┴──────┘
附表二：作廢之支票（付款人均為彰化商業銀行南勢角分行、帳
號均為0000－00－0000－0－00號）
┌───┬─────┬─────┬──────┬─────┬─────┬───────┐
│編　號│發　票　人│受　款　人│票        號│發　票　日│面　　　額│備　　　註    │
│      │          │          │            │          │（新臺幣）│              │
├───┼─────┼─────┼──────┼─────┼─────┼───────┤
│ 一   │晟業科技有│空白      │ＣＬ三二八六│九十五年六│二十三萬一│支票影本（本院│
│      │限公司、陳│          │九０八號    │月二十日  │千元      │卷第四十四頁）│
├───┼─────┼─────┼──────┼─────┼─────┼───────┤
│ 二   │晟業科技有│空白      │ＣＬ三二八六│九十五年五│十五萬四千│支票影本（本院│
│      │限公司、陳│          │九二二號    │月十五日  │元        │卷第四十四頁）│
├───┼─────┼─────┼──────┼─────┼─────┼───────┤
│ 三   │空白      │神家電子（│ＣＬ三二八六│九十五年六│九千四百五│支票影本（本院│
│      │          │有）公司  │九二九號    │月三十日  │十元      │卷第四十三頁）│
├───┼─────┼─────┼──────┼─────┼─────┼───────┤
│ 四   │空白      │宗晨企業（│ＣＬ三二八六│九十五年六│四千二百元│支票影本（本院│
│      │          │有）公司  │九三０號    │月三十日  │          │卷第四十五、五│
│      │          │          │            │          │          │十三頁）      │
│      │          │          │            │          │          │付款簽收單（本│
│      │          │          │            │          │          │院卷第五十六頁│
│      │          │          │            │          │          │）            │
├───┼─────┼─────┼──────┼─────┼─────┼───────┤
│ 五   │空白      │錦旺企業（│ＣＬ三二八六│九十五年六│二萬四千零│支票影本（本院│
│      │          │股）公司  │九三一號    │月三十日  │六十六元  │卷第四十六、四│
│      │          │          │            │          │          │十九頁）      │
│      │          │          │            │          │          │付款簽收單（本│
│      │          │          │            │          │          │院卷第五十一頁│
│      │          │          │            │          │          │）            │
├───┼─────┼─────┼──────┼─────┼─────┼───────┤
│ 六   │空白      │威愷科技（│ＣＬ三二八六│九十五年六│四千八百三│支票影本（本院│
│      │          │股）公司  │九三二號    │月三十日  │十元      │卷第四十五、五│
│      │          │          │            │          │          │十三頁）      │
│      │          │          │            │          │          │付款簽收單（本│
│      │          │          │            │          │          │院卷第五十四頁│
│      │          │          │            │          │          │）            │
├───┼─────┼─────┼──────┼─────┼─────┼───────┤
│ 七   │空白      │捷群企業（│ＣＬ三二八六│九十五年六│五千二百五│支票影本（本院│
│      │          │有）公司  │九三三號    │月三十日  │十元      │卷第四十六、四│
│      │          │          │            │          │          │十九頁）      │
│      │          │          │            │          │          │付款簽收單（本│
│      │          │          │            │          │          │院卷第五十二頁│
│      │          │          │            │          │          │）            │
├───┼─────┼─────┼──────┼─────┼─────┼───────┤
│ 八   │空白      │昱盛企業（│ＣＬ三二八六│九十五年六│五千八百八│支票影本（本院│
│      │          │有）公司  │九三四號    │月三十日  │十八元    │卷第四十七、五│
│      │          │          │            │          │          │十八頁）      │
│      │          │          │            │          │          │付款簽收單（本│
│      │          │          │            │          │          │院卷第六十頁）│
├───┼─────┼─────┼──────┼─────┼─────┼───────┤
│ 九   │空白      │旺盛塑膠廠│ＣＬ三二八六│九十五年六│六萬九千零│支票影本（本院│
│      │          │          │九三五號    │月三十日  │四十八元  │卷第四十八、六│
│      │          │          │            │          │          │十二頁）      │
│      │          │          │            │          │          │付款簽收單（本│
│      │          │          │            │          │          │院卷第六十五頁│
│      │          │          │            │          │          │）            │
├───┼─────┼─────┼──────┼─────┼─────┼───────┤
│ 十   │空白      │宇浩實業（│ＣＬ三二八六│九十五年六│五千二百五│支票影本（本院│
│      │          │有）公司  │九三六號    │月三十日  │十元      │卷第四十七、五│
│      │          │          │            │          │          │十八頁）      │
│      │          │          │            │          │          │付款簽收單（本│
│      │          │          │            │          │          │院卷第五十九頁│
│      │          │          │            │          │          │）            │
├───┼─────┼─────┼──────┼─────┼─────┼───────┤
│十一  │空白      │暉達電線（│ＣＬ三二八六│九十五年六│四千八百八│支票影本（本院│
│      │          │有）公司  │九三七號    │月三十日  │十二元    │卷第四十七、五│
│      │          │          │            │          │          │十八頁）      │
│      │          │          │            │          │          │付款簽收單（本│
│      │          │          │            │          │          │院卷第六十一頁│
│      │          │          │            │          │          │）            │
├───┼─────┼─────┼──────┼─────┼─────┼───────┤
│十二  │空白      │康晨實業（│ＣＬ三二八六│九十五年六│五萬三千一│支票影本（本院│
│      │          │有）公司  │九三八號    │月三十日  │百五十一元│卷第四十八、六│
│      │          │          │            │          │          │十二頁）      │
│      │          │          │            │          │          │付款簽收單（本│
│      │          │          │            │          │          │院卷第六十四頁│
│      │          │          │            │          │          │）            │
├───┼─────┼─────┼──────┼─────┼─────┼───────┤
│十三  │空白      │和康彩色印│ＣＬ三二八六│九十五年六│二萬九千七│支票影本（本院│
│      │          │刷包裝（有│九三九號    │月三十日  │百十五元  │卷第四十二、六│
│      │          │）公司    │            │          │          │十六頁）      │
│      │          │          │            │          │          │付款簽收單（本│
│      │          │          │            │          │          │院卷第六十七頁│
│      │          │          │            │          │          │）            │
├───┼─────┼─────┼──────┼─────┼─────┼───────┤
│十四  │空白      │立新紙器（│ＣＬ三二八六│九十五年六│八千二百四│支票影本（本院│
│      │          │有）公司  │九四０號    │月三十日  │十元      │卷第四十八、六│
│      │          │          │            │          │          │十二頁）付款簽│
│      │          │          │            │          │          │收單（本院卷第│
│      │          │          │            │          │          │六十三頁）    │
├───┼─────┼─────┼──────┼─────┼─────┼───────┤
│十五  │空白      │統一數位翻│ＣＬ三二八六│九十五年六│五千八百九│支票影本（本院│
│      │          │譯（股）公│九四一號    │月三十日  │十五元    │卷第四十四、六│
│      │          │司        │            │          │          │十六頁）      │
│      │          │          │            │          │          │付款簽收單（本│
│      │          │          │            │          │          │院卷第六十九頁│
│      │          │          │            │          │          │）            │
├───┼─────┼─────┼──────┼─────┼─────┼───────┤
│十六  │空白      │鈦泰華企業│ＣＬ三二八六│九十五年六│八千二百五│支票影本（本院│
│      │          │社        │九四二號    │月三十日  │十三元    │卷第四十三、六│
│      │          │          │            │          │          │十六頁）      │
│      │          │          │            │          │          │付款簽收單（本│
│      │          │          │            │          │          │院卷第六十八頁│
│      │          │          │            │          │          │）            │
├───┼─────┼─────┼──────┼─────┼─────┼───────┤
│十七  │空白      │聯鋼企業社│ＣＬ三二八六│九十五年六│五萬五千二│支票影本（本院│
│      │          │          │九四三號    │月三十日  │百十三元  │卷第四十六、四│
│      │          │          │            │          │          │十九頁）      │
│      │          │          │            │          │          │付款簽收單（本│
│      │          │          │            │          │          │院卷第五十頁）│
├───┼─────┼─────┼──────┼─────┼─────┼───────┤
│十八  │空白      │恩典企業社│ＣＬ三二八六│九十五年五│六千一百十│支票影本（本院│
│      │          │          │九四四號    │月三十一日│元        │卷第四十頁）  │
├───┼─────┼─────┼──────┼─────┼─────┼───────┤
│十九  │空白      │亞鳳國際快│ＣＬ三二八六│九十五年六│六千八百十│支票影本（本院│
│      │          │遞（有）公│九四五號    │月十日    │一元      │卷第四十三頁）│
│      │          │司        │            │          │          │              │
├───┼─────┼─────┼──────┼─────┼─────┼───────┤
│二十  │空白      │天元汽車貨│ＣＬ三二八六│九十五年六│四千八百八│支票影本（本院│
│      │          │運（有）公│九四六號    │月三十日  │十三元    │卷第四十五、五│
│      │          │司        │            │          │          │十三頁）      │
│      │          │          │            │          │          │付款簽收單（本│
│      │          │          │            │          │          │院卷第五十五頁│
│      │          │          │            │          │          │）            │
├───┼─────┼─────┼──────┼─────┼─────┼───────┤
│二十一│空白      │早安（股）│ＣＬ三二八六│九十五年四│四千七十四│支票影本（本院│
│      │          │公司      │九四七號    │月二十七日│元        │卷第四十二頁）│
├───┼─────┼─────┼──────┼─────┼─────┼───────┤
│二十二│空白      │柏興實業（│ＣＬ三二八六│九十五年六│一千零四十│支票影本（本院│
│      │          │有）公司  │九四八號    │月三十日  │元        │卷第四十頁）  │
├───┼─────┼─────┼──────┼─────┼─────┼───────┤
│二十三│空白      │空白      │ＣＬ三二八六│九十五年六│十五萬三千│支票影本（本院│
│      │          │          │九四九號    │月三十日  │五百五十元│卷第四十頁）  │
├───┼─────┼─────┼──────┼─────┼─────┼───────┤
│二十四│空白      │空白      │ＣＬ三二八六│九十五年七│三萬二千七│支票影本（本院│
│      │          │          │九五０號    │月十五日  │百二十元  │卷第四十一頁）│
├───┼─────┼─────┼──────┼─────┼─────┼───────┤
│二十五│空白      │空白      │ＣＬ三二八六│九十五年七│十五萬三千│支票影本（本院│
│      │          │          │九五二號    │月十五日  │五百五十元│卷第四十二頁）│
└───┴─────┴─────┴──────┴─────┴─────┴───────┘
附錄本案論罪科刑法條全文：
中華民國刑法第二百十七條：
偽造印章、印文或署押，足以生損害於公眾或他人者，處三年以
下有期徒刑。
盜用印章、印文或署押，足以生損害於公眾或他人者，亦同。
